【裁判字號】    91,易,1345
【裁判日期】    920307
【裁判案由】    賭博
【裁判全文】
臺灣桃園地方法院刑事判決                        九十一年度易字第一三四五號
    公  訴  人  台灣桃園地方法院檢察署檢察官
    被      告  己○○
    選任辯護人  邱鎮北律師
                黃政雄律師
    被      告  辛○○
    被      告  壬○○
    被      告  戊○○
    被      告  丙○○
    被      告  癸○○
    被      告  丁○○
右列被告因賭博案件，經檢察官提起公訴（九十年度偵字第一五三四五號），本院判
決如左：
    主  文
己○○共同以賭博為常業，處有期徒刑陸月，如易科罰金以參佰元折算壹日。扣案如
附表所示之物沒收之。
壬○○、戊○○、丙○○、癸○○共同以賭博為常業；壬○○處有期徒刑肆月；戊○○、丙○○、癸○○各處有期徒刑參月。如易科罰金，各以參佰元折算壹日。扣案如
附表所示之物沒收之。
辛○○共同在公眾得出之場所賭博財物，科罰金捌仟元。如易服勞役以參佰元折算壹
日。扣案如附表所示之物沒收。
丁○○在公眾得出入之場所賭博財物，科罰金貳仟元。如易服勞役以參佰元折算壹日
。扣案如附表所示編號１至２０之物沒收。
    事  實
一、己○○曾犯賭博罪，經判處有期徒刑六月，於八十三年二月二十八日易科罰金執
    行完畢 (不構成累犯)，仍不知警愓，其係設在桃園縣桃園市○○路六十號一樓
    公眾得出入場所「星際遊樂場」之負責人，在上址擺設賭博性電動玩具八人座行
    星一台、八人座跑馬一台、八人座賓果一台、五人座二十一點一台、七靶四十五
    台、方塊十三台、雙魚座二十五台及滿天星四十台，並自民國九十年七月間起，
    先後僱用辛○○、壬○○、戊○○、丙○○、癸○○、乙○○ (到案後另結)，
    共同基於賭博之犯意聯絡，分別擔任開分員、兌幣員、外場人員，藉上開機台與
    不特定之賭客賭博財物。賭博方式為由賭客以開分或兌幣方式，分別在開分區或
    兌幣區把玩，開分係以新台幣 (下同)一千元開一千分，把玩機台押注，賭客如
    贏得分數，每一分可換回一元，如失分則賭資歸己○○所有。兌幣則以一千元兌
    換五百元代幣，押中時依螢幕顯示的分數退幣，未押中則代幣歸己○○所有，不
    玩時可拿二百枚代幣到櫃檯換取一張兌幣卡，每三張兌幣卡可向外場員工換回一
    千元，己○○、壬○○、戊○○、丙○○、癸○○、乙○○並均以之為常業。九
    十年八月底，庚○○ (到案後另結)於把玩機台後，向壬○○兌得一千元；九十
    年九月二日上午八時三十分許，丁○○於把玩小型樂神機台後，以三張兌幣卡向
    壬○○兌得一千元。嗣於九十年九月五日十八時許，警員黃國文喬裝賭客至現場
    開分區把玩雙魚座機台，以三千元交由戊○○開三千分，俟機台分數累積至八千
    分，表示不玩時，戊○○便招呼辛○○帶黃國文至遊藝場旁倉庫，交付黃國文現
    金八千元，黃國文旋通知支援警力前往現場，查獲賭客丁○○、庚○○等人，並
    扣得被告己○○所有，如附表編號１至１９所示之電動機具（含晶片）及編號２
    ０在櫃檯之財物；及編號２１至２５所示，供犯罪所用之物，並查獲丁○○、庚○○等賭客。
二、案經桃園縣警察局桃園分局移送台灣桃園地方法院檢察署檢察官偵查起訴。
    理  由
一、訊據被告己○○、辛○○、壬○○、戊○○、丙○○、癸○○、丁○○均矢口否
    認犯行，被告己○○辯稱：伊是負責人，丙○○、癸○○、乙○○是我員工，沒
    有僱用辛○○、戊○○，也沒有賭博情事等語。被告丙○○辯稱：伊係九十年九
    月一日去上班，工作內容是負責倒茶水、清理機台，沒有賭博行為等語。被告癸○○辯稱：伊自九十年七月底上班，擔任櫃檯兌換代幣工作，五百元可換二百枚
    代幣，兌換卡是要方便客人，代幣二百枚可以兌換一張卡，兌換卡不能在私下兌
    換成現金等語；被告辛○○辯稱：我並不是那裡員工，我當天只是去玩而已，查
    獲當天我沒有與警員換八千元，我當時是在針織廠上班，是輪班制的等語；被告
    戊○○辯稱：我沒有在那裡上班，當天我只是去那邊等人等語。被告壬○○辯稱
    ：我沒有在星際遊樂場工作，案發時我只是在那裡玩，至於我在警局說有在那裡
    做過，是在九十年七月底時，在那裡做了一個星期，我只是發傳單請客人來這裡
    玩而已等語。被告丁○○辯稱：我是玩遊戲機，警訊筆錄說代幣可以兌換現金的
    內容我沒有講這樣，那時是淩晨二點多已經問玩，他就叫我起來簽名蓋章，筆錄
    我沒有看就簽名了，當時我有表示異議，他寫的我照唸，他說要錄音存證等語。
    經查：
(一)被告己○○係星際遊樂場負責人，僱用丙○○、乙○○、癸○○，分別擔任機台
    維修、兌換代幣等工作，現場扣得如附表所示之物乙節，業據四人坦承不諱，並
    有桃園縣政府營利事業登記證、電子遊藝場營業級別證各乙紙及扣案如附表所示
    之物可稽。
(二)星際遊樂場確有從事兌換現金之賭博行為乙節，業據證人黃國文到庭證稱：「我
    是桃園分局龍安派出所取締小組的成員，查獲前一天我就有進去探訪，看到客人
    不玩了就請小姐來，然後就帶我出去。我當天去的時候，是先開始玩機台，後來
    我不玩時就找戊○○小姐，她就遇來看分數，我當時告訴洪小姐說我不玩了要走
    了，然後辛○○就帶我到外面兌換現金八千元。那裡機台有分開分式與投幣式，
    我直接玩開分的。----開分是編號一、二、四、六、七、八、十四號機台，因為
    我在工作上面是負責取締賭博性機台，所以我會有此認識，知道哪些是開分的」
    等語 (參本院九十一年八月二十七日筆錄)。被告戊○○雖否認上情，辯稱：「
    我沒有過去看他的機台，之前也不認識許這個人」。被告辛○○亦否認上情，辯
    稱：「我不是員工，是不是跟證人兌換現金我不記得了」等語。惟同案被告丁○○於警訊明白表示：「我並不認識戊○○，我只知道她是開分小姐，因為她每天
    都在現場向客人收錢，收錢後替客人開分」等語。雖丁○○之警訊筆錄，經本院
    勘驗之結果為：「前後錄音均有雜音，無法聽清楚」，但就上開指陳戊○○係開
    分小姐部分，則甚清楚，有勘驗筆錄附於九十一年九月二十七日訊問筆錄可參。
    被告丁○○坦承筆錄是伊的聲音，雖陳稱：「製作筆錄的警員叫我按製作的筆錄
    內容來唸」等語，經本院傳訊證人即製作筆錄之員警吳肇雄，證稱：「他當時如
    何說，我問然後回答，就是這樣。我並沒有叫他按照製作好的筆錄內容來唸」等
    語 (參本院九十一年十二月二十日訊問筆錄)，不能證明確有丁○○所指不實製
    作筆錄情形。且丁○○於偵查中供稱：我從九十年元月份開始，最近一次是九十
    年九月二日，我都打「樂神」小機台，換代幣後投分數，連線則得分，到櫃檯退
    代幣換卡，再到後面去換現金等語 (參九十年九月六日偵訊筆錄)。同案被告庚○○於警訊供稱：約一星期前有跟壬○○兌換二千元一次等語；偵查中亦供稱：
    我最近一次是九十年八月十日去，我都玩「皇冠金鐘」，一枚代幣五十分，連線
    得分，可退代幣換卡，二百枚代幣換一張卡，三張卡可到後面換現金一千元等語
    ( 參同上期日偵訊筆錄)。丁○○、庚○○均屬客人，與店家並無糾葛，二人供
    詞卻頗一致，足認星際遊樂場確有允許客人兌換現金之賭博情事。且證人黃國文
    之證述與丁○○警訊中之供述，就戊○○係開分小姐乙事亦相符合，被告等所辯
    戊○○非店內員工，無開分小姐乙節，自不可採。
(三)被告辛○○所辯目前在針織廠上班乙節，業據提出九十年度綜合所得稅各類所得
    清單、在職證明書各乙紙為證。證人即立詮針織有限公司負責人甲○○亦到庭證
    稱：「辛○○有在伊公司上班，我們是二班制，他是擔任技術員，他上班的時段
    是早上八點到晚上八點，晚班是晚上八點到隔日的八點。他的上班情形正常，而
    且有打卡。----他的上班很正常，如果值夜班隔日就不用上班，目前還在公司上
    班」等語，堪予採信。惟被告辛○○係上二班制，有頗多時間不在公司內，查獲
    當日其確實亦在現場，如其係隱名合夥或輪班制外場經理、員工，亦可於不特定
    時間在場督導員工，則其上開在職證明尚不足以排除犯罪之嫌疑。查證人黃國文
    證述被告辛○○為交付八千元予伊之人，已如上述，且有扣案八千元入庫可稽，
    證人黃國文係基層員警，收入有限，衡情並無自掏腰包，故意陷人於罪之可能。
    同案被告丁○○於警訊中，詢以：「你是否認識辛○○？」，答稱：「我並不認
    識他，我只知道他是星際遊藝場的中班主管，----因我常看到他指揮中班的開分
    小姐工作，且於中班時段看見他在開分區巡視，並於中晚班交接時，集合中班小
    姐，集體帶離現場，----因為我都在代幣區把玩，未曾在開分區把玩，所以不曾
    向他兌換現金」等語。核與證人黃國文所述其於開分區把玩，後由辛○○兌換現
    金相符，應屬可信。且依扣案之表格，設計有「開分員簽名」一欄，足見該遊樂
    場確有開分區。丁○○嗣於本院調查、審理中翻異前供，否認上情，應係與共餘
    被告同庭，迫於情勢，所為迴護其餘共同被告之詞，不可採信。至辛○○當時有
    正當職業，充其量僅足以證明其非以賭博為常業，然其有共同賭博之事實，則堪
    認定。
(四)被告丙○○辯稱其係擔任服務生，被告癸○○辯稱伊係櫃檯兌幣小姐，均不知有
    兌換現金情事；被告壬○○辯稱伊自九十年七月底開始上班、八月初離職，常日
    係去玩的云云。惟星際遊樂場確有兌換現金情事，已如上述。被告癸○○負責櫃
    檯，外場如需兌換現金，衡須向櫃檯領錢以供兌換，如何推諉不知？被告丙○○
    自承自九十年九月一日起上班，迄查獲時已有五日，在現場時間頗久，對現場員
    工責任劃分，當了然於胸，亦不能推諉不知。被告壬○○確有於查獲前一星期，
    有兌換現金情事，業據共同被告庚○○於偵查中指述甚明，有如上述。另被告丁○○於警訊、偵查中亦指述有於九十年九月二日向壬○○兌得一千元，足認其所
    辯當時已離職乙節，與事實不符，不可採信。至被告丁○○僅係賭客，前往現場
    把玩機台而已，並非遊藝場員工，公訴人認係員工則有未合。
(五)另依扣案如附表編號２５之人員編制異動表所載，該遊藝場員工均以「小龍」、
    「小吳」、「大衛」等相稱，不敢以真實姓名登載，顯係為逃避查緝不法之做法
    ，而有欲蓋彌彰之情。且依該表記載，員工須十天拉三十名新客，並填寫新客進
    場單。由現場經理控管，超過一名獎全二百元，不足一名扣薪五百元（如現場人
    員不足，外場需支援現場）等語，足認該遊藝場除提供賭博場所外，並有聚眾賭
    博情事。且除現場人員外，另有所謂外場人員，益證該遊樂場確有帶至場外兌換
    現金情事。
二、核被告己○○係遊樂場負責人；被告壬○○、戊○○、丙○○、癸○○係員工，
    均係恃賭博維生，核係犯刑法第二百六十七之常業賭博罪名。被告辛○○有正當
    職業，當時係兼差性質，尚難認其恃賭博維生，核係犯刑法第二百六十六條第一
    項之罪名。被告丁○○僅係賭客，則係犯刑法第二百六十六條第一項前段之罪名
    ，公訴人認辛○○、丁○○二人均係犯同法第二百六十七條之罪名，容有未洽，
    惟其基本事實同一，本院自得逕予變更起訴法條予以判決。被告己○○、壬○○
    、戊○○、丙○○、癸○○、乙○○就常業賭博罪部分，辛○○就普通賭博罪間
    ，有犯意聯絡及行為分擔，均為共同正犯。爰審酌被告己○○係遊樂場負責人、
    被告辛○○、壬○○、戊○○、丙○○、癸○○則係員工，各人參與程度、獲利
    情況及犯後態度等一切情狀，分別量處如主文所示之刑，並分別諭知易科罰金、
    易服勞役之折算標準。扣案如附表所示編號１至１９之物為當場賭博之器具；編
    號２０為兌換籌碼處之財物，不問屬於犯人與否，依刑法第二百六十六條第二項
    規定沒收之。編號２１至２５之物，係被告己○○提供員工使用，為被告己○○
    所有供犯罪所用之物，應依刑法第三十八條第一項第二款沒收之。
三、據上論斷，應依刑事訴訟法第二百九十九條第一項前段、第三百條、刑法第二十
    八條、第二百六十六條第一項前段、第二項、第二百六十七條、第四十一條第一
    項前段、第四十二條第二項、罰金罰鍰提高標準條例第一條前段、第二條，判決
    如主文。
本案經檢察官蔡孟莉到庭執行職務。
中      華      民      國      九十二      年    三    月    七    日
                                臺灣桃園地方法院刑事第四庭
                                        法  官  陳  世  宗
右正本證明與原本無異。
如不服本判決，應於判決送達後十日內向本院提出上訴狀( 應附繕本 )，上訴於
臺灣高等法院。
                                        書記官  廖  宜  政
中      華      民      國      九十二      年    三    月    七    日
  附表：九十一年度易字第一三四五號
┌──┬────────┬─────┬─────┬────────────
│編號│扣  押  物  品  │數  量    │所有人    │備                  註
├──┼────────┼─────┼─────┼────────────
│ １ │行星（八人座）  │一檯      │己○○    │
├──┼────────┼─────┼─────┼────────────
│２  │滿  天  星      │四十檯    │同上      │
├──┼────────┼─────┼─────┼────────────
│ ３ │二十一點（五座）│一檯      │同上      │
├──┼────────┼─────┼─────┼────────────
│ ４ │七  靶          │四十五檯  │同上      │
├──┼────────┼─────┼─────┼────────────
│ ５ │方  塊          │十三台    │同上      │
├──┼────────┼─────┼─────┼────────────
│ ６ │雙  魚  座      │二十五檯  │同上      │
├──┼────────┼─────┼─────┼────────────
│ ７ │跑  馬          │一檯      │同上      │
├──┼────────┼─────┼─────┼────────────
│ ８ │賓  果（八人座）│一檯      │同上      │
├──┼────────┼─────┼─────┼────────────
│ ９ │金鐘機檯        │十四檯    │同上      │
├──┼────────┼─────┼─────┼────────────
│１０│益智機檯        │十九檯    │同上      │
├──┼────────┼─────┼─────┼────────────
│１１│樂神機檯（大）  │六檯      │同上      │
├──┼────────┼─────┼─────┼────────────
│１２│樂神機檯（小）  │六檯      │同上      │
├──┼────────┼─────┼─────┼────────────
│１３│滿貫天龍        │十檯      │同上      │
├──┼────────┼─────┼─────┼────────────
│１４│滿貫大亨        │十五檯    │同上      │
├──┼────────┼─────┼─────┼────────────
│１５│超級小丑        │六檯      │同上    │
├──┼────────┼─────┼─────┼────────────
│１６│金牌瑪莉        │五檯      │同上      │
├──┼────────┼─────┼─────┼────────────
│１７│金  明  星      │九檯      │同上      │
├──┼────────┼─────┼─────┼────────────
│１８│列  車          │八檯      │同上      │
├──┼────────┼─────┼─────┼────────────
│１９│火  山（六人座）│一檯      │同上      │以上含主機板共二四三片
├──┼────────┼─────┼─────┼────────────
│２０│櫃檯上之財物    │一四二六六│ 同上     │
├──┼────────┼─────┼─────┼────────────
│２１│星際兌換卡      │五張      │ 同上     │
├──┼────────┼─────┼─────┼────────────
│２２│客人簿冊        │一本      │ 同上     │
├──┼────────┼─────┼─────┼────────────
│２３│兌換賭資        │八千元    │ 同上     │
├──┼────────┼─────┼─────┼────────────
│２４│新客進場單      │四張二六六│ 同上     │
├──┼────────┼─────┼─────┼────────────
│２５│人員編制異動表  │ 一張     │ 同上     │
└──┴────────┴─────┴─────┴────────────
附論罪科刑之法條：
中華民國刑法第二百六十六條
 (普通賭博罪與沒收物)
在公共場所或公眾得出入之場所賭博財物者，處一千元以下罰金。但以供
人暫時娛樂之物為賭者，不在此限。
當場賭博之器具與在賭檯或兌換籌碼處之財物，不問屬於犯人與否，沒收
之。
中華民國刑法第二百六十七條
 (常業賭博罪)
以賭博為常業者，處二年以下有期徒刑，得併科一千元以下罰金。


司法院資訊處製作；財團法人民間司法改革基金會備份。
